【裁判字號】    98,易,24
【裁判日期】    980219
【裁判案由】    恐嚇
【裁判全文】
臺灣臺北地方法院刑事判決                98年度易字第24號
公  訴  人  臺灣臺北地方法院檢察署檢察官
被      告  乙○○
            丁○○
            丙○○
上二人共同
選任辯護人  王仁聰律師
上列被告因恐嚇案件，經檢察官提起公訴（九十七年度偵字第二
三一九九號），本院判決如下：
    主  文
乙○○以加害生命、身體之事，恐嚇他人致生危害於安全，處拘
役拾日，如易科罰金，以新臺幣壹仟元折算壹日。緩刑貳年。
丁○○以加害身體、自由之事，恐嚇他人致生危害於安全，處拘
役貳拾日，如易科罰金，以新臺幣壹仟元折算壹日。緩刑貳年。
丙○○以加害身體、自由、財產之事，恐嚇他人致生危害於安全
，處拘役拾日，如易科罰金，以新臺幣壹仟元折算壹日。緩刑
貳年。
    事  實
一、乙○○前與甲○○有金錢糾紛，因心生不滿，竟基於妨害自
    由之犯意，於民國九十七年六月二十五日前某時許，接續以
    其所使用之0000000000號行動電話，傳送內容為
    「你敢驚動我－我不會放過你－其他的－隨便你－我奉陪」
    、「我忙完了－小心」等二則簡訊至甲○○所使用之000
    0000000號行動電話，以此加害生命、身體之事，恐
    嚇甲○○，使甲○○心生恐懼，致生危害於安全。
二、丁○○、丙○○與甲○○亦均有金錢糾紛，因屢向甲○○催
    討未果，竟分別基於妨害自由之犯意，由丁○○於九十七年
    六月二十四日某時許，以其所使用之0000000000
    號行動電話，傳送內容為「林先生：我是譚大姐你向我借五
    十萬元欠債還錢‧天經地義‧你蓄意想吞掉我的積蓄‧這是
    讓你全家都蒙羞的行為‧你若耍無賴‧我就委託債務管理來
    處理了‧」之簡訊至甲○○所使用之0000000000
    號行動電話，以此加害身體、自由之事，恐嚇甲○○，使甲○○心生恐懼，致生危害於安全；丙○○則於九十七年七月
    二日十三時五十九分許，以其所使用之000000000
    0號行動電話，致電甲○○所使用之0000000000
    號行動電話，向甲○○恫稱：「你家住臺北縣新店市○○路
    一○九巷六弄一號、你的車號是ＧＪ－九八八八號、車種是
    ＢＭＷ、你兒子讀瑩橋國中，我都知道，我會帶人去找你（
    臺語），等你報警已經來不及了」等語，以此加害身體、自
    由、財產之事，恐嚇甲○○，使甲○○心生畏懼，致生危害
    於安全。嗣因甲○○報警，始循線查悉上情。
三、案經甲○○訴由臺北縣政府警察局新店分局報告臺灣臺北地
    方法院檢察署檢察官偵查起訴。
    事  實
一、證據之認定：
    上開事實一、二之部分，均業經證人即告訴人甲○○於警詢
    、偵訊時指訴綦詳，且有行動電話簡訊翻拍照片八張、甲○○所使用之0000000000號行動電話通聯調閱查詢
    單一份附卷可稽（偵卷第四十頁至第四三頁、第四六頁至第
    四九頁參照），且被告乙○○、丁○○、丙○○亦均於本院
    九十八年二月五日審理時供承不諱（本院當日審判筆錄參照
    ），是依(一)告訴人甲○○之指訴、(二)行動電話簡訊翻拍照片
    八張及(三)甲○○所使用之0000000000號行動電話
    通聯調閱查詢單一份等補強證據已足資擔保被告三人於本院
    審理中所為之上開任意性自白具有相當程度之真實性，而得
    確信被告前述自白之犯罪事實確屬真實，從而依刑事訴訟法
    第一百五十六條第一項及同條第二項規定，自得依被告三人
    上述自白及該補強證據認定被告三人確均有分別為上述妨害
    自由之犯行，本件事證明確，被告犯行堪以認定。
二、論罪科刑之法律適用：
  (一)核被告乙○○、丁○○、丙○○所為，均係犯刑法第三百零
    五條之恐嚇危害安全罪。被告乙○○基於同一妨害自由之犯
    意，於九十七年六月二十五日前某時許，接續傳送上揭二則
    簡訊，主觀上自始存有接續恐嚇危害安全之意思，且係於密
    切接近之時、地實施侵害同一法益，各行為之獨立性極為薄
    弱，依一般社會健全觀念難以強行分離，在刑法評價上，以
    視為數個舉動之接續施行，合為包括之一行為予以評價，較
    為合理，屬接續犯，而為包括之一罪（最高法院八十六年臺
    上字第三二九五號判例要旨參照）。
  (二)爰審酌被告三人遇有財務糾紛，不思循法律途徑等正軌處理
    ，反率爾以恐嚇言詞，致告訴人心生畏懼，顯見其法治觀念
    淡薄，惟其等犯後均已坦承犯行，態度尚佳，頗知悔悟，暨
    其犯罪之動機、目的、手段，生活狀況、智識程度、所傳簡
    訊及電話內容對告訴人安全造成之危害程度，等一切情狀，
    分別量處如主文所示之刑，並均諭知易科罰金之折算標準。
  (三)末查，被告丁○○、丙○○前未曾因故意犯罪受有期徒刑以
    上刑之宣告，被告乙○○前雖曾於八十五年間，因過失傷害
    案件，經臺灣高等法院臺南高分院以八十五年度交上易字第
    二二○號刑事判決，判處有期徒刑四月確定，然於執行完畢
    後，五年以內未曾因故意犯罪受有期徒刑以上刑之宣告，此
    分別有臺灣高等法院被告前案紀錄表各一紙附卷可憑，其犯
    罪後均已坦承犯行，知所悔悟，經此刑之宣告後，自當知所
    勉而無虞再犯，且告訴人亦於本院九十八年二月五日行準備
    程序時，當庭表示如被告願承認犯行，願給被告緩刑機會等
    情（本院當日準備程序筆錄參照），本院因認均暫不執行其
    刑為當，爰併均予宣告緩刑二年，以啟自新。
據上論斷，應依刑事訴訟法第二百七十三條之一第一項、第二百
九十九條第一項前段，刑法第三百零五條、第四十一條第一項前
段、第七十四條第一項第一款，刑法施行法第一條之一，判決如
主文。
本案經檢察官廖先志到庭執行職務。
中    華    民    國    98    年    2     月    19    日
                  刑事第九庭法  官  張詩芸
以上正本證明與原本無異。
如不服本判決應於收受送達後10日內向本院提出上訴書狀，並應
敘述具體理由；其未敘述上訴理由者，應於上訴期間屆滿後20日
內向本院補提理由書（均須按他造當事人之人數附繕）「切勿逕
送上級法院」。
                            書記官  顏淑華
中    華    民    國    98    年    2     月    19    日
附錄本案論罪科刑法條全文
中華民國刑法第三百零五條
（恐嚇危害安全罪）
以加害生命、身體、自由、名譽、財產之事，恐嚇他人致生危害
於安全者，處二年以下有期徒刑、拘役或三百元以下罰金。


司法院資訊處製作；財團法人民間司法改革基金會備份。
